【裁判字號】    92,易,495
【裁判日期】    920530
【裁判案由】    竊盜
【裁判全文】
臺灣彰化地方法院刑事判決                          九十二年度易字第四九五號
    公  訴  人  臺灣彰化地方法院檢察署檢察官
    被      告  乙○○
                甲○○
右列被告等因竊盜案件，經檢察官提起公訴（九十二年度偵字第四號），本院判決如
左：
    主  文
乙○○、甲○○共同竊盜，未遂，各處有期徒刑肆月，如易科罰金，均以佰元折算
壹日。
扣案之棉布手套壹付及手電筒壹支均沒收。
    事  實
一、乙○○、甲○○二人共同基於意圖為自己不法所有之犯意聯絡及行為分擔，於民
    國九    十一年十二月十三日凌晨三時四十分，由甲○○駕駛車牌號碼Ｙ三─七
    九六六號自用小客車搭載乙○○，由南往北方向行駛至彰化縣田中鎮○○路三潭
    國民小學附近，乙○○隨即下車著手竊取丙○○所停放在路旁之車牌號碼七Ｊ─
    三○一號營業大貨車，因不慎觸動警報器，一時緊張，乙○○遂跑回上揭自用小
    客車內而逃逸，車主丙○○因警報器聲響而起床查看，乙○○、甲○○以為該警
    報器聲響未引起他人側目，故行駛至下一個交岔路口後又迴轉，並再度停放在該
    大貨車後面，先由乙○○持不明工具著手竊取該大貨車，甲○○則下車在附近把
    風，當乙○○正在撬開車門鎖時，即遭丙○○及鄰居蕭友盛、蕭清江等人當場將
    乙○○、甲○○二人逮獲，致渠等竊盜未得手，並扣得乙○○行竊用之棉布手套
    乙付及手電筒一支。
二、案經彰化縣警察局田中分局報告臺灣彰化地方法院檢察署檢察官偵查起訴。
    理  由
一、訊據被告乙○○、甲○○二人均矢口否認右揭犯行，被告乙○○辯稱：伊雖有開
    車到該處，但當時伊只是要到路邊解手，並非欲竊取丙○○之大貨車，伊不知道
    丙○○車上的警報器為何會響云云；被告甲○○則辯稱：伊雖有開車到該處，但
    當時伊是留在車上，當乙○○去解手時，就被丙○○等人抓到，我拿手電筒是要
    用來自防衛之用，渠等未偷車云云。惟查：右揭事實業據被害人丙○○於警訊、
    偵查及本院審理時指述甚詳，並指述伊有看見被告乙○○持鐵製夾子在夾車門鎖
    ，事後有將手電筒丟棄在草堆裡，再將棉手套也脫下來丟在人行道旁等情，且證
    人蕭友盛於檢察官訊問時到庭證稱：我確定是乙○○先下車從大貨車的後面走過
    去，後來甲○○也跟著走過去，是乙○○拿手電筒，我是遠遠看到乙○○手上白
    白的，有戴手套等語；證人蕭清江於檢察官訊問時亦到庭證稱：我看到乙○○走
    到車右邊後，將手套丟掉等語，又依卷內照片所示，車牌號碼七Ｊ─三０一號大
    貨車之車門鎖確有遭破壞，且在該大貨車車旁確有丟棄之白色棉布手套一付及手
    電筒一支，此有照片六紙、現場簡圖一份附卷及扣案之白色棉布手套一付及手電
    筒一支可資佐證，且衡之常情，若一般人在路旁解手，理應不會攜帶手套及手電
    筒，故被告乙○○、甲○○所辯與常情有違，況且上開大貨車所裝之警報器是在
    開車門時才會觸動，若是一時碰觸車身，警報器不會響起，此業據被害人丙○○
    供述在卷，故被告乙○○於警訊中辯稱其係用手扶上開大貨車排尿，引起警報器
    大響等語顯不足採信；參以被告乙○○、甲○○二人均稱：其未拿工具開車門偷
    車等語，經測試呈情緒波動反應，研判結果均有說謊，此有法務部調查局調科參
    字第○九二○○○六六五三○號測謊報告書一份在卷可參。綜上所述，被告乙○○、甲○○二人所辯顯均係事後卸責之詞，不足採信，本件事證已臻明確，被告
    二人犯行均堪認定。
二、核被告乙○○、甲○○二人所為，均係犯刑法第三百二十條第三項、第一項之竊
    盜未遂罪。被告二人就上開犯行有犯意聯絡及行為分擔，為共同正犯。被告二人
    前揭竊盜犯行，已著手犯罪行為之實行而尚未達到結果，為未遂犯，均應依法減
    輕其刑。爰審酌被告二人犯罪之動機、目的、手段、所生之危害及犯罪後之態度
    等一切情狀，各量處如主文所示之刑，並均諭知易科罰金之折算標準，以示懲儆
    。扣案之棉布手套一付，被告二人雖均否認為渠等所有，惟被害人指稱：我看見
    乙○○先將手電筒丟在草堆裡，再將棉手套也脫下來丟在人行道旁等語，故扣案
    之棉布手套一付顯係被告二人所有供行竊所用之物，至於手電筒被告乙○○雖坦
    承為其所有，惟辯稱：手電筒是我所有，平時都放在車上，我不知為何手電筒會
    被丟棄云云，惟依被害人所指述之情節，扣案之手電筒確係被告乙○○所有用以
    行竊大貨車所用之物，爰均併予宣告沒收。
據上論斷，應依刑事訴訟法第二百九十九條第一項前段，刑法第二十八條、第三百二
十條第三項、第一項、第二十六條前段、第四十一條第一項前段、第三十八條第一項
第二款，罰金罰鍰提高標準條例第一條前段、第二條，判決如主文。
中      華      民      國    九十二    年      五      月     三十     日
                                臺灣彰化地方法院刑事第二庭
                                    法      官
右正本證明與原本無異。
如不服本判決，應於送達後十日內向本院提出上訴狀(須附繕本)。
告訴人或被害人對於判決如有不服具備理由請求檢察官上訴者，其上訴期間之計算係
以檢察官收受判決正本之日期為準。
附錄法條
刑法第三百二十條


司法院資訊處製作；財團法人民間司法改革基金會備份。
